【裁判字號】    97,抗,173
【裁判日期】    970303
【裁判案由】    聲請定其應執行刑
【裁判全文】
臺灣高等法院刑事裁定                   97年度抗字第173號
抗  告  人
即  受刑人  甲○○
                    （現於臺灣桃園監獄執行中）
上列抗告人因檢察官聲請定其應執行刑案件，不服臺灣桃園地方
法院中華民國97年1月8日裁定（97年度聲字第49號），提起抗告
，本院裁定如下：
    主  文
抗告駁回。
    理  由
一、本件檢察官聲請意旨以：受刑人甲○○所犯如附表所示之不
    能安全駕駛動力交通工具罪等案件，先後經臺灣桃園地方法
    院判決確定如附表，應依刑法第53條、第51條第5 款，定其
    應執行之刑，爰依刑事訴訟法第477條第1項聲請裁定等語。
二、原裁定以：受刑人因犯不能安全駕駛動力交通工具罪，經原
    審分別判處如附表所示之刑，並就受刑人於民國96年4 月24
    日以前所犯附表編號1 之罪，依中華民國九十六年罪犯減刑
    條例，予以減刑確定。聲請人聲請定其應執行之刑，原審審
    核認聲請為正當，依刑事訴訟法第477條第1項、刑法第53條
    、第51條第5款，定其應執行有期徒刑7月，經核並無違誤。
三、抗告人抗告意旨以：依刑法第50條規定：「裁判確定前犯數
    罪者，併合處罰之。」又刑法第53條規定：「數罪併罰，有
    二裁判以上者，依第51條之規定，定其應執行之刑。」再數
    罪併罰有二裁判以上者，固得依刑法第51條之規定定其應執
    行之刑，但須以裁判確定前為前提。倘若被告先後犯甲、乙
    、丙三罪，而甲罪係在乙罪裁判確定前所犯，甲、乙兩罪均
    經判決確定，並已裁定定其應執行之刑，則丙罪雖在乙罪裁
    判確定前所犯，但因其在甲罪裁判確定之後，且乙罪既已與
    甲罪合併定其應執行刑，則丙罪即不得再與乙罪重複定其應
    執行之刑，祇能單獨執行（最高法院72年度台非字第47號判
    例要旨參照）。
（一）抗告人前於96年間，因服用酒類，不能安全駕駛動力交通
      工具而駕駛罪，經原審於96年4月3日以96年度桃交簡字第
      900號判決處罰金新台幣72000元，如易服勞役，以新台幣
      1000元折算一日確定（下稱第1罪）。
（二）又於96年3 月16日，因服用酒類，不能安全駕駛動力交通
      工具而駕駛罪，經原審於96年5 月24日以96年度桃交簡字
      第1457號判決處有期徒刑3月，如易科罰金，以新台幣100
      0元折算一日，並於96年6 月21日判決確定，嗣已減刑為1
      月又15日，業已執行完畢（下稱第2罪）。
（三）再於96年6 月16日，因服用酒類，不能安全駕駛動力交通
      工具而駕駛罪，經原審於96年8 月20日以96年度桃交簡字
      第3175號判決處有期徒刑6月，如易科罰金，以新台幣100
      0元折算一日，並於96年9月17日判決確定，現執行中（下
      稱第3罪）。
（四）依上所述，抗告人犯第1 罪，由原審於96年4月3日判處罰
      金新台幣72000元，在該判決確定前，又於96年3月16日犯
      第2罪，再由原審於96年5 月24日判處有期徒刑3月，依刑
      法第50條裁判確定前犯數罪者，併合處罰規定，自應以第
      1罪與第2罪併合處罰，並依刑法第53條規定應執行之刑，
      始為合法。
（五）至抗告人再於96年6 月16日犯第3罪，雖在第2罪判決確定
      前所犯，但因在第1罪判決確定之後，且第2罪既應與第1
      罪合併定其應執行之刑，則第3罪即不得再與第2罪重複定
      其應執行之刑，祇能單獨執行。
（六）原裁定將原審96年度桃交簡字第1457號判決，與96年度桃
      交簡字第3175號，定應執行刑，顯非合法，為此提起抗告
      等語。
四、按裁判確定前犯數罪者，併合處罰之，數罪併罰有二裁判以
    上者，應依刑法第51條規定定其應執行之刑，刑法第50條、
    第53條分別定有明文。又刑法第51條第5、7款規定：「數罪
    併罰，分別宣告其罪之刑，依左列各款定其應執行者：五、
    宣告多數有期徒刑者，於各刑中之最長期以上，各刑合併之
    刑期以下，定其刑期。但不得逾20年。……七、宣告多數罰
    金者，於各刑中之最多額以上，各刑合併之金額以下，定其
    金額。」則被告於裁判確定前犯數罪，數罪併罰有二裁判以
    上得定應執行者，以該數罪同為宣告有期徒刑或同為宣告罰
    金行者為限。查抗告人分別於96年1月19日、3月16日、6 月
    16日犯公共危險罪，經原審法院先後於96年4月3日、6 月21
    日及9月17日判決確定。雖抗告人所犯第1罪判決確定前，另
    於96年3月16日犯第2罪；然第1罪係受宣告罰金72000元，與
    第2罪受宣告有期徒刑3月（嗣依中華民國九十六年罪犯減刑
    條例減為有期徒刑1 月又15日），兩者刑罰種類不同，依上
    開法條規定，本不得定應執行刑。再抗告人於第2罪96年6月
    21日裁判確定前之96年6月16日犯第3罪，並經宣告有期徒刑
    6 月確定，則原審依檢察官聲請，就第2罪及第3罪所宣告多
    數有期徒刑定應執行之刑，自屬有據。抗告人指稱第2 罪不
    得與第3 罪定應執行刑．委無可採，足見本件抗告，為無理
    由，應予駁回。
據上論結，應依刑事訴訟法第412條，裁定如主文。
中    華    民    國    97    年     3     月    3    日
                  刑事第四庭    審判長法  官  沈宜生
                                      法  官  周煙平
                                      法  官  陳國文
以上正本證明與原本無異。
不得再抗告。
                                      書記官  楊麗娟
中    華    民    國    97    年    3     月    4     日


司法院資訊處製作；財團法人民間司法改革基金會備份。
